【裁判字號】    98,抗,45
【裁判日期】    981208
【裁判案由】    本票裁定
【裁判全文】
臺灣嘉義地方法院民事裁定  98年度抗字第45號
抗  告  人  乙○○
相  對  人  甲○○
上列抗告人與相對人間聲請本票准許強制執行事件，對於中華民
國98年9月17日本院嘉義簡易庭98年度司票字第573號裁定提起抗
告，本院裁定如下：
    主  文
抗告駁回。
抗告費用新台幣壹仟元由抗告人負擔。
    理  由
一、按執票人向本票發票人行使追索權時，得聲請法院裁定後強
    制執行，票據法第123 條定有明文。本票執票人，依上開法
    條規定，聲請法院裁定許可對發票人強制執行，係屬非訟事
    件，此項聲請之裁定，及抗告法院之裁定，僅依非訟事件程
    序，就本票形式上之要件是否具備予以審查為已足，並無確
    定實體上法律關係存否之效力，如發票人就票據債務之存否
    有爭執時，應由發票人提起確認之訴，以資解決（最高法院
    57年台抗字第76號、56年台抗字第714號判例意旨參照）。
二、抗告意旨略以：抗告人經由網路交友認識相對人之女，並進
    而與之交往，嗣相對人以其女成績大幅滑落為由，與抗告人
    約定在民國103年1月1 日前不得再與相對人之女聯繫，並由
    抗告人提供現金新台幣（下同）200,000元及面額800,000元
    之本票1 張作為履約保證金。惟抗告人自從與相對人約定後
    ，即未再與相對人之女有任何聯繫，並未違反約定，是相對
    人自未取得該本票所有權，抗告人亦無付款義務，原裁定未
    予詳察，逕准許相對人強制執行之聲請，顯有違誤，爰請求
    廢棄原裁定等語。
三、經查，本件相對人主張其執有抗告人簽發如附表所示之本票
    ，其上已有發票日及金額之記載，並免除作成拒絕證書，而
    該本票並未記載到期日，依票據法第120條第2項之規定，應
    視為見票即付，故相對人依票據法第123 條規定聲請裁定許
    可強制執行等情，已據其提出上開本票為證，就形式觀之，
    上開本票已符合票據法上之要件，原審法院裁定予以准許，
    即無不合。抗告人雖抗辯其並未違反兩造約定，其並無付款
    義務云云，然抗告人上開抗辯縱使為真，亦屬對本票債務存
    否之實體上權利有所爭執，依上開判例意旨，應由抗告人另
    行提起訴訟，以資解決，非本件非訟程序所能審究，仍應為
    許可強制執行之裁定。從而，抗告人指摘原裁定不當，聲明
    廢棄，自有未洽，應予駁回。
四、對於非訟事件，依法應由關係人負擔費用者，法院裁定命關
    係人負擔時，應一併確定其數額，為非訟事件法第24 條第1
    項所明定，而本件抗告程序費用額，依非訟事件法第17條規
    定徵收費用為1,000元，故確定如主文第2項所示金額。
五、據上論結，本件抗告為無理由，依非訟事件法第46條、第21
    條第2項、第24條第1項，民事訴訟法第495條之1第1 項、第
    449條第1項、第95條、第78條，裁定如主文。
中    華    民    國    98    年    12     月    8    日
                  民事第一庭審判長法  官 林世芬
                                  法  官 林望民
                                  法  官 周俞宏
以上正本係照原本作成。
如對本裁定抗告應於送達後10日內向本院提出抗告狀。
中    華    民    國    98    年    12    月    8    日
                                  書記官 劉怡欣
┌─────────────────────────────────────────────────────────────┐
│ 本票附表：至清償日止利息按週年利率百分之六計算                                      98年度抗字第45號                     │
├──┬───────────┬─────────┬───────────┬───────────┬────────┬───┤
│ 編 │發        票        日│  票  面  金  額  │到        期        日│  利  息  起  算  日  │ 票  據  號  碼 │備  考│
│ 號 │                      │  （新  台  幣）  │                      │                      │                │      │
├──┼───────────┼─────────┼───────────┼───────────┼────────┼───┤
│001 │98年1月20日           │800,000元         │未記載                │98年7月31日           │113032          │      │
└──┴───────────┴─────────┴───────────┴───────────┴────────┴───┘


司法院資訊處製作；財團法人民間司法改革基金會備份。
